【裁判字號】    99,台上,1310
【裁判日期】    990304
【裁判案由】    違反貪污治罪條例等罪
【裁判全文】
最高法院刑事判決            九十九年度台上字第一三一０號
上  訴  人  甲○○
選任辯護人  陳俊卿律師
上  訴  人  乙○○
上列上訴人等因違反貪污治罪條例等罪案件，不服台灣高等法院
高雄分院中華民國九十八年十二月一日第二審更審判決（九十八
年度重上更(二)字第六二號，起訴案號：台灣屏東地方法院檢察署
九十三年度偵字第三五六八號），提起上訴，本院判決如下：
    主  文
上訴駁回。
    理  由
按刑事訴訟法第三百七十七條規定：上訴於第三審法院，非以判
決違背法令為理由，不得為之；是提起第三審上訴，應以原判決
違背法令為理由，係屬法定要件。如果上訴理由書狀並未依據卷
內訴訟資料具體指摘原判決不適用何種法則或如何適用不當；或
所指摘原判決違法情事，顯與法律規定得為第三審上訴理由之違
法情形不相適合；均應認其上訴為違背法律上之程式，予以駁回
。本件原判決撤銷第一審之科刑判決，改判分別論處上訴人甲○
○依據法令從事公務之人員共同連續對於違背職務之行為收受賄
賂（處有期徒刑十年五月，褫奪公權五年）、依據法令從事公務
之人員共同對於職務上之行為收受賄賂（處有期徒刑七年六月，
褫奪公權三年）等罪刑（應執行有期徒刑十四年，褫奪公權五年
）及上訴人乙○○非依據法令從事公務之人員與依據法令從事公
務之人員共同連續對於違背職務之行為收受賄賂（處有期徒刑十
年一月、褫奪公權五年）、非依據法令從事公務之人員與依據法
令從事公務之人員，共同對於職務上之行為收受賄賂（處有期徒
刑七年二月，褫奪公權三年）等罪刑（應執行有期徒刑十三年，
褫奪公權五年）。甲○○之上訴意旨略稱：（一）原審勘驗法務
部調查局屏東縣調查站（下稱屏東縣調查站）詢問乙○○之錄音
光碟，發現屏東縣調查站詢問筆錄內記載：「我是幫他以每件二
萬元（新台幣，下同）代價，請承辦人甲○○代辦使用許可……
」，與錄音不符；則該筆錄內另記載：「我是幫他們二人各以每
件二萬元（合計四萬元）代價請承辦人甲○○代辦使用許可，並
非先後分別以二十三萬元、九萬元代價賄賂甲○○，該四萬元是
代辦費，非賄賂，當時我以全數交給甲○○，我從未向呂俊源、
謝炎山兩人侵占欺騙任何款項」，自與事實不符。調查人員係對
乙○○為誘導詢問，亦經甲○○之原審選任辯護人當庭陳明在卷
，乙○○之屏東縣調查站詢問筆錄，自不得作為證據，原判決未
說明上開詢問筆錄合乎何項傳聞法則之例外規定，即採納與事實
不符之前揭筆錄作為判決之基礎，於判決理由內記載：「乙○○
於調查站及偵查中均供稱：伊將謝炎山、陳吉雄、張秋月、呂俊
源等人所交付之款項全數交予甲○○收受等情」，顯有採證違背
證據法則及理由不備之違法。（二）依原法院上訴審勘驗乙○○
檢察官訊問錄音光碟之結果，除足以證明乙○○之檢察官偵查筆
錄記載與錄音不符，其不符部分，不得作為證據外，且發現檢察
官有以誘導、脅迫等不正方法，逼令乙○○供出曾將賄款交予甲
○○，否則即予羈押之情形，有原法院上訴審勘驗筆錄在卷可資
佐證，乙○○於檢察官偵查中之陳述，自無證據能力，原判決不
但對此置而不論，於理由內復未敘明乙○○於檢察官偵查中之陳
述是否有證據能力，即採納作為判決之基礎，於判決理由內記載
：「乙○○於調查站及偵查中均供稱：伊將謝炎山、陳吉雄、張
秋月、呂俊源等人所交付之款項全數交予甲○○收受等情」，自
有採證違背證據法則、理由不備及不適用法則之違法。（三）最
高法院前次發回意旨已指明：「原審因乙○○之該審辯護人抗辯
警詢錄音光碟之內容與筆錄記載未盡相符而勘驗系爭光碟，卻僅
由受命法官及書記官自行聽取光碟、製成勘驗筆錄，並未通知當
事人與辯護人，使其有到場之機會（見原審更(一)卷第一宗第一八
四、二０一頁），踐行之訴訟程序非無瑕疵，原判決既未說明其
有如何例外符合得不通知在場之正當理由，逕將相關之警詢筆錄
採為認定上訴人等犯罪之依據，難認無判決理由欠備之違失」；
原審竟仍採用原法院更(一)審卷第一八六頁至第一八八頁之勘驗筆
錄，作為不利於甲○○認定之依據，即有不適用法則及理由不備
之違法。（四）證人謝炎山申請承租系爭河川公地後，尚須經過
審查期間，審查合格後，始能拿到「屏東縣河川公地種植使用許
可書」，謝炎山於第一審證稱：「當時地上種植鳳梨及芒果，總
共花費二十三萬元，我和呂俊源交給乙○○，拿到許可書之前，
芒果樹沒有砍掉，是申請後才砍掉」，不能執為不利於甲○○認
定之依據，原判決竟據之為不利於甲○○之認定，自屬理由不備
。（五）原判決認定甲○○與乙○○共同收受賄賂，係以無證據
能力之乙○○屏東縣調查站及偵查中陳述為據，此部分已有採證
違背證據法則、理由不備及不適用法則之違法。又乙○○收受謝
炎山、呂俊源、陳吉雄、張秋月等人交付之款項後，曾否轉交予
甲○○？在何處轉交？乙○○在屏東縣調查站之陳述與在檢察官
偵查中之供述不符，此外又查無乙○○曾交付上揭款項予甲○○
之任何證據，原判決未說明不採納前揭有利於甲○○事證之理由
，徒以臆測之詞，推認甲○○與乙○○朋分上揭賄款，有理由不
備及不適用法則之違法。（六）甲○○係因謝炎山等人申請承租
河川公地及為渠等代辦之人乙○○不知如何填寫「河川公地使用
（種植農作物）統一申請書」，基於便民，代為填寫，動機單純
，並無不法，原判決竟據此為不利於甲○○之認定，自與證據法
則有違。（七）原判決既謂：「證人張秋月、呂俊源於調詢（指
屏東縣調查站詢問，下同）有關所交付予乙○○款項，是要送給
甲○○收受辦到好等記載部分，有誘導詢問之虞，不得作為證據
，而證人張秋月、呂俊源其餘調詢部分及證人吳黃玉梅、謝炎山
、劉得州、姚尹湘於調查站之詢問筆錄內容，並無刑事訴訟法第
一百五十九條之二傳聞例外之情況，是上開調詢筆錄均屬審判外
陳述，不得作為證據」，惟又採納呂俊源、謝炎山、張秋月等人
在屏東縣調查站之供述作為判決之基礎，顯屬理由矛盾。又原判
決並未論甲○○以公務員於公文書登載不實罪名，其理由內記
載：「被告二人……行使公務員登載不實公文書之犯行」，亦有
理由矛盾之違法。（八）經原審勘驗屏東縣調查站詢問證人陳吉
雄之錄音光碟，發現調查員多次以「就對了」誘導陳吉雄有隨其
意思作答，陳吉雄在屏東縣調查站所為不利於甲○○之供述，顯
係出於調查員誘導，有顯不可信之情況，應無證據能力。原判決
竟認：「證人陳吉雄於屏東縣調查站之陳述，非出於誘導，且均
係基於自由意思而陳述……且依當時之情狀，應較無考量利害後
，而為誇張或保留陳述之可能，亦較無來自被告或他人之壓力，
而出於虛偽不實之陳述，或事後串謀而故為迴護被告，反觀證人
陳吉雄於原審（指第一審）及本院（指原審）到庭作證時，則因
被告同時在場，確有可能因此壓力而有迴護被告，或因已涉行賄
罪責，於利害衡量後而有避重就輕之虞，依此可認證人陳吉雄於
調詢中所為之陳述，客觀上應具有較可信之特別情況，且為證明
本件犯罪事實存否所必要，因認證人陳吉雄此部分之陳述應有證
據能力，得作為本案之證據」，乃採納作為不利於甲○○認定之
依據，自屬理由不備。（九）依憑證人謝炎山、呂俊源分別於第
一審或原法院更(一)審證稱：「二十三萬元是交給乙○○」、「乙
○○沒有說這些錢要拿去賄賂」（謝炎山部分）、「（問：二十
三萬元是否有說是給承辦人員的紅包？）沒有，是說辦到好的費
用」、「（問：乙○○有無向你提到甲○○這個人？）沒有，只
向我說可以幫忙辦理承租權」、「乙○○沒有向我提到甲○○，
且我人是住在台北，當時製作筆錄（指屏東縣調查站筆錄）我不
清楚，我今日所為的陳述才是正確」（呂俊源部分）；均足以證
明乙○○並未對謝炎山、呂俊源提及甲○○其人；再依證人姚尹
湘在第一審證稱：「（問：實際測量是那一個？）是外面聘請的
，不是我們公司的，名字我記不起來，是兼職的」、「（問：測
量的時候，你人有無去現場？）我沒有去」、「（問：你知道測
量的時候，那些地段是種植什麼東西？）我不曉得」、「我沒有
去現場，我不知道是種植什麼作物」，足見前往謝炎山等人申請
承租地點實施測量之人，並非姚尹湘；又證人張秋月於偵查及第
一審證稱：「乙○○有告訴我不可種高莖作物，所以我說將芒果
砍掉，改種梨」、「申請的時候芒果還在，申請的當中，我就
把芒果砍掉了」，足以證明張秋月獲准承租系爭河川公地之前，
即已將該土地上原有之芒果樹砍除，而證人劉得州之證述，前後
不一，復與張秋月所證不同，即令劉得州赴現場測量時曾看到芒
果樹，惟測量與勘查往往相隔一段時間，於勘查前申請人亦有可
能將其上之芒果樹砍除，劉得州之證述，不足以證明甲○○赴現
場勘查時，該等芒果樹確實仍存在於系爭河川公地上之事實。原
審未採納有利於甲○○之上揭證據，未說明理由，有不適用法
則及理由不備之違法。（十）甲○○根本不知乙○○向謝炎山等
人收取金錢之事，而乙○○向謝炎山等人收取之金錢，除供作測
量及除草整地之費用外，其餘部分則用於買肥料、農藥及發放工
資，有乙○○於民國九十六年八月九日書具之自白書乙份在卷可
稽，足見乙○○向謝炎山等人收取金錢之事，與甲○○完全無關
。乙○○之上訴意旨略稱：（一）證人陳吉雄於第一審及原法院
更(一)審均證稱：「乙○○沒有說要拿錢行賄公務員」，而原審勘
驗屏東縣調查站調查員詢問陳吉雄之錄音光碟，復發現陳吉雄試
圖解釋交付之六萬元究係作何用途之際，陳某回答稍有遲延，在
其停頓時，調查員確曾打斷陳吉雄之作答，足見屏東縣調查站調
查員於證人陳吉雄擬就交付予乙○○之六萬元究係作何用途回答
時，曾以打斷其答話之不正方法取供，並誘導陳吉雄答稱該六萬
元係紅包，證人陳吉雄於屏東縣調查站之詢問筆錄，應無證據能
力，原判決仍認：「陳吉雄於調詢時之陳述，非誘導詢問，且均
係基於自由意思而陳述……且依當時之情狀，應較無考量利害後
，而為誇張或保留陳述之可能，亦較無來自被告或他人之壓力，
而出於虛偽不實之陳述，或事後串謀而故為迴護被告，反觀證人
陳吉雄於原審（指第一審）及本院（指原審）到庭作證時，則因
被告同時在場，確有可能因此壓力而有迴護被告，或因己涉行賄
罪責而於利害衡量後而有避重就輕之虞，依此可認證人陳吉雄於
調詢中所為之陳述，客觀上應具有較可信之特別情況，且為證明
本件犯罪事實存否所必要，因認證人陳吉雄此部分之陳述應有證
據能力，而得作為本案之證據」，有違背證據法則、理由不備及
適用法則不當之違法。（二）原審勘驗屏東縣調查站詢問證人陳
吉雄之錄音光碟，發現調查員曾十四次以「就對了」云云發問並
要求陳吉雄隨其意作答，陳吉雄在屏東縣調查站所為不利於上訴
人等之供述，顯係出於調查員誘導，有顯不可信之情況，應無證
據能力。原判決竟認此情形並非誘導詢問，顯與一般人對中文文
義之理解不同，自與經驗法則及論理法則有違。（三）原審勘驗
屏東縣調查站詢問證人陳吉雄之錄音光碟，其勘驗筆錄先則記載
：「調查人員並未打斷證人回答，或幫證人回答」，惟其後又
記載：「陳吉雄回答稍有遲延，在其停頓之時，調查人員確曾打
斷陳吉雄回答」，足見原審就前揭錄音光碟之勘驗結果有嚴重分
歧，陳吉雄於屏東縣調查站之陳述，應無證據能力。（四）原判
決事實欄雖認定：乙○○向謝炎山等人收取金錢後，除用於支付
必需費用外，其餘均與甲○○朋分，惟於理由內並未說明為此認
定所憑之證據及其理由，自屬理由不備各等語。
惟查：原判決依憑調查證據之結果並綜合卷內證據資料，認定上
訴人等分別有其事實欄所載之犯行，已於理由內詳敘其調查證據
之結果及取捨證據認定之理由，並就上訴人等否認犯罪所持之辯
解，認均非可採，以及證人蔡國金、徐儀競分別於原法院上訴審
之證述暨證人劉得州、呂俊源、謝炎山、陳吉雄、張秋月分別在
第一審或原法院另所為有利於上訴人等之證言，認均非可執為有
利於上訴人等認定之依據，分別予以指駁或說明。復依憑勘驗證
人陳吉雄、呂俊源、張秋月屏東縣調查站詢問錄音光碟之結果及
刑事訴訟法第一百五十九條之一第二項、第一百五十九條之二等
規定，分別說明援引作為判決基礎之證據資料均具有證據能力所
憑之理由（見原判決正本第七頁第十六行至第九頁末行）。另又
依憑調查證據之結果，說明認定「甲○○係與乙○○共謀收受賄
賂，而由乙○○擔任對外聯繫接洽及收取賄款之工作，而後朋分
賄款」所憑之證據及其理由（見原判決正本第十八頁第六行至第
十九頁第七行）。從形式上觀察，原判決並無理由不備、理由矛
盾、採證違背證據法則、證據調查未盡、不適用法則及適用法則
不當等違背法令之情形。甲○○上訴意旨（五）、（六）、（八
）、（九）、（十）；乙○○上訴意旨（一）、（二）、（四）
均置原判決事實欄明確認定及理由內已詳細說明之事項於不顧，
或仍執乙○○、陳吉雄於屏東縣調查站之陳述均無證據能力云云
，指摘原判決採證違法；或徒憑己意就事實審法院採證認事、證
據取捨及證明力自由判斷職權之合法行使，再為單純事實上爭執
；或猶執原判決已敘明非可採信之否認犯罪辯解及非可執為有利
於上訴人等認定之證人劉得州、呂俊源、謝炎山、張秋月、陳吉
雄證述，指摘原判決理由不備、採證違背證據法則及適用法則不
當；均不足以辨識原判決已具備違背法令之形式要件。又原判決
理由記載：「乙○○於（屏東縣）調查站及偵查中均供稱：伊將
謝炎山、陳吉雄、張秋月、呂俊源等人所交付之款項全數交予甲
○○收受等情。於本院（指原審）審理時則改稱：伊向謝炎山等
人所收取之款項，除支付測量等費用外，剩下的錢是我賺取的，
沒有送錢給甲○○云云。惟查乙○○明知其代謝炎山等人行賄公
務員申請河川公地使用許可乙事，係屬違法之事，事發之後，亦
難逃刑責，衡之常情，豈有分文未得，甘願冒險勾結公務員甲○
○之理，是乙○○向謝炎山等人收取之款項，除支付測量等費用
外，其餘賄款應係與甲○○朋分，至為明顯。乙○○上開所述，
尚難為有利於甲○○之認定」，旨在說明乙○○就曾否將謝炎山
等人交付之款項轉交予甲○○乙事，其於屏東縣調查站及偵查中
之供述，與在原審所證不符，尚難執其在原審所為有利於甲○○
之證述，作為有利於甲○○認定之依據；而乙○○係本案共同被
告，並非被告以外之人，其於屏東縣調查站及偵查中所為之陳述
，乃以被告身分為之，自非被告以外之人於審判外之言詞陳述，
而原審不但已勘驗屏東縣調查站調查員詢問乙○○之錄音光碟，
認並無以誘導等不正方法取供之情形，於原法院上訴審審理時又
使乙○○立於證人地位，令其具結後予以訊問調查，並予共同被
告甲○○及其選任辯護人詰問之機會（見上訴卷第二一三頁至第
二一五頁、第二二四頁），嗣原審審判長於審判期日詢問甲○○
及其選任辯護人陳俊卿律師：「於準備程序中聲請共同被告乙○
○以證人身分進行詰問部分，是否仍聲請詰問？」，乃均答稱：
「捨棄詰問」（見原審卷第一七四頁），則本件共同被告乙○○
以被告身分於屏東縣調查站所為之陳述，對甲○○而言尚非無證
據能力，原判決採納作為指駁其審理中所為有利於甲○○之證述
不足採信之理由，並未違法。原判決未說明乙○○以被告身分於
屏東縣調查站所為之陳述，對共同被告甲○○而言何以有證據能
力，雖不無微疵，惟此項疏漏，尚不足以動搖乙○○屏東縣調查
站詢問筆錄具證據能力之認定及原判決所確認之犯罪事實，既於
判決結果顯無影響，依刑事訴訟法第三百八十條規定，仍難執為
提起第三審上訴之適法理由。甲○○上訴意旨（一）執此指摘原
判決採證違背證據法則及理由不備，自非適法。又甲○○主張檢
察官訊問乙○○時，有以誘導、脅迫等不正方法，逼令乙○○供
出曾將賄款交予甲○○，否則即予羈押之情形，乙○○於該次檢
察官偵查中之陳述，不得作為證據云云，令屬實，惟除去乙○
○於偵查中之前揭供述，本件綜合卷內其他證據資料仍應為同一
事實之認定，此部分採證即令違法，亦於判決結果顯無影響，依
刑事訴訟法第三百八十條規定，仍難執為提起第三審上訴之適法
理由。甲○○上訴意旨（二）以此指摘原判決採證違背證據法則
、理由不備及不適用法則，亦非合法。至於原法院更(一)審因乙○
○之該審選任辯護人抗辯陳吉雄等人之屏東縣調查站詢問錄音光
碟內容與筆錄記載未盡相符，於勘驗系爭光碟時，雖未通知當事
人與其辯護人，使渠等有到場之機會；惟原審於九十八年十月十
二日及同年月二十六日先後就乙○○、陳吉雄、張秋月、呂俊源
等人之屏東縣調查站詢問錄音光碟為勘驗時，已依法通知上訴人
等及渠等之選任辯護人（見原審卷第一０八頁至第一三０頁、第
一三五頁至第一六０頁），則原審依憑該法院先後二次勘驗屏東
縣調查站詢問陳吉雄錄音光碟之結果，認定陳吉雄於屏東縣調查
站之陳述，並非出於誘導詢問，且均係基於自由意思而為，乃審
酌陳吉雄在屏東縣調查站之陳述，具有較可信之特別情況，且為
證明本件犯罪事實存否所必要，因認證人陳吉雄於屏東縣調查站
之陳述有證據能力，得作為本案之證據，既未違法；原法院更(一)
審未經通知上訴人等及渠等之該審選任辯護人到場即行勘驗之程
序瑕疵，亦因原審已踐行上揭通知到場程序後次進行勘驗而治癒
。甲○○上訴意旨（三）猶執本院前次發回意旨，指摘原判決不
適用法則及理由不備，顯屬誤會。又證人謝炎山於第一審證稱：
「當時地上種植鳳梨及芒果，總共花費二十三萬元，我和呂俊源
交給乙○○『拿到許可書之前芒果樹沒有砍掉』，是申請後才砍
掉」，乃意指其取得系爭河川公地之「屏東縣河川公地種植使用
許可書」時，該河川公地上之高莖芒果樹仍未移除，上揭證述，
適足以證明甲○○係違法簽擬使主管核准謝炎山承租系爭河川公
地之事實，原判決採納證人謝炎山前揭供述，作為不利於甲○○
認定之依據，與上引筆錄之內容並無牴觸。甲○○上訴意旨（四
）以此指摘原判決理由不備，自非依據卷內資料而為主張。至於
原判決理由說明：「證人張秋月、呂俊源於調詢有關所交付予乙
○○款項，是要送給甲○○收受辦到好等記載部分，有誘導詢問
之虞，不得作為證據，而證人張秋月、呂俊源其餘調詢部分及證
人吳黃玉梅、謝炎山、劉得州、姚尹湘於調查站之詢問筆錄內容
，並無刑事訴訟法第一百五十九條之二傳聞例外之情況，是上開
調詢筆錄均屬審判外陳述，不得作為證據」，雖與其理由內另記
載：「被告二人確有上開共同違背職務收受賄賂及共同對於職務
上行為收受賄賂之事實，業據證人呂俊源、謝炎山、張秋月分別
於調查站或偵查中證述甚詳」，相互牴觸，惟綜觀原判決有罪部
分之其他理由論敘，均未採納呂俊源、謝炎山、張秋月在屏東縣
調查站之供述作為判決之基礎，且除去原判決認無證據能力之呂
俊源、謝炎山、張秋月在屏東縣調查站供述，依憑卷內其他證據
資料，本件仍應為同一之事實認定，則此部分理由矛盾之瑕疵，
顯於判決結果顯無影響；而依原判決事實認定及理由說明，就上
訴人等被訴公務員公文書登載不實及行使該公務員登載不實之公
文書等罪嫌部分，原審認係查無積極證據足以證明，而於理由內
敘明不另為無罪之諭知，則原判決理由內另記載：「被告二人…
…行使公務員登載不實公文書之犯行，若依新法規定，均應三次
分論併罰，而依舊法論以連續犯，則僅論以一罪，得加重其刑至
二分之一，兩相比較，自以適用行為時即修正前刑法第五十六條
規定論以連續犯，對被告二人較為有利」，亦係於判決結果無影
響之文字贅載（即贅載「行使公務員登載不實公文書」等字）；
依刑事訴訟法第三百八十條規定，均難執為提起第三審上訴之適
法理由。甲○○上訴意旨（七）以此指摘原判決理由矛盾，亦非
合法。又就證人前後不一之供述，敘明採納何部分作為判決之基
礎時，原即含有摒棄與其相異部分之意，此乃證據取捨之當然結
果，毋庸於判決理由內一一敘明；原審既已敘明採納證人姚尹湘
於偵查及原法院更(一)審先後證稱：「測量時均係甲○○帶至現場
」、「八十三年間測繪陳吉雄、謝炎山所申請之河川公地，是甲
○○私人委託我去的，是甲○○帶我去現場，參考圖也是甲○○
給我的，測量費用是每筆土地二千元，均由甲○○提供」（見原
判決正本第十六頁第十一行、第十二行、第二一行至第二四行）
，作為判決之基礎，此即含有摒棄該證人其餘相異供述之意，原
判決就姚尹湘於第一審另所為之有利供述，未說明不予採納之理
由，自非理由不備。甲○○上訴意旨（九）另以此指摘原判決理
由不備，自非適法。至於原審勘驗屏東縣調查站詢問證人陳吉雄
之錄音光碟，該勘驗筆錄勘驗結果係記載：「陳吉雄不時在調查
員尚未講完整個問題時，就搶先回答，調查人員並未打斷證人回
答，或幫證人回答」，乃意指經勘驗發現陳吉雄在調查員尚未講
完整個問題時，曾多次搶先回答，但調查人員當時並未打斷該證
人之回答，或幫證人回答，非謂屏東縣調查站調查員於整個詢問
過程中，從未打斷陳吉雄之答話；而該勘驗結果內另記載：「陳
吉雄回答稍有遲延，在其停頓之時，調查人員確曾打斷陳吉雄回
答」，則係指於該勘驗筆錄第四頁倒數第十行以下部分，於陳吉
雄回答遲疑而呈稍微停頓狀態時，負責詢問之調查員曾從中插話
，打斷陳某之作答（見原審卷第一四二頁），該等勘驗結果既非
就同一段錄音之勘驗所得，其間自無矛盾可言。乙○○上訴意旨
（四）執上開勘驗結果，主張證人陳吉雄於屏東縣調查站之陳述
，應無證據能力云云，顯屬誤會。綜上所論，本件上訴人等之上
訴，均屬違背法律上之程式，俱予駁回。
據上論結，應依刑事訴訟法第三百九十五條前段，判決如主文。
中    華    民    國  九十九  年    三    月    四    日
                      最高法院刑事第七庭
                          審判長法官  林  永  茂
                                法官  蘇  振  堂
                                法官  蕭  仰  歸
                                法官  林  立  華
                                法官  劉  介  民
本件正本證明與原本無異
                                      書  記  官
中    華    民    國  九十九  年    三    月   十五   日
                                                      K

司法院資訊處製作；財團法人民間司法改革基金會備份。
